【裁判字號】    92,易,7
【裁判日期】    920225
【裁判案由】    竊盜
【裁判全文】
福建金門地方法院刑事判決                              九十二年度易字第七號
    公  訴  人  福建金門地方法院檢察署檢察官
    被      告  甲○○
右被告因竊盜案件，經檢察官聲請簡易判決處刑（九十一年度偵字第四四八號），本
院認為不宜以簡易判決處刑，改依通常程序審理，並判決如左：
    主  文
甲○○竊盜，累犯，處拘役伍拾日，如易科罰金，以參佰元折算壹日。
    事  實
一、甲○○前於民國八十二年間因違反麻醉藥品管理條例之罪，經本院判處有期徒刑
    六年確定，並於八十九年一月三日執行完畢。嗣復於九十一年七月三十一日，因
    受雇於坐落金門縣金城鎮○○段第六五一地號之地主陳世川，整理該土地作為種
    植果樹之用，竟意圖為自己不法之所有，以其所有之PC200型黃色挖土機及車牌
    號碼ＶＶ｜三四九號營業大貨車竊取並載運堆放於該土地上之國有海沙計十二車
    ，共八十立方公尺，並以每車新台幣（下同）一千五百元之對價，出售予不知情
    之聯吉建材行負責人林文堅牟利。嗣為警循線查獲，並扣得挖土機乙部及盜採海
    沙八十餘立方公尺。
二、案經金門縣警察局移送福建金門地方法院檢察署檢察官偵查聲請簡易判決處刑。
    理  由
一、訊據被告供承以所有之PC200型黃色挖土機及車牌號碼VV-三四九號營業大貨車，
    將放置於陳世川所有右揭土地上之海沙載運，並以每車一千五百元代價出售予聯
    吉建材行負責人林文堅等情，惟辯稱業經地主陳世川同意自行處理前揭海沙，否
    認有何竊盜行為云云。經查，被告供承之前揭事實，核與證人地主陳世川、聯吉
    建材行負責人林文堅證述之情節相符，並有金門縣政府（九一）府工字第九一三
    三九一號函、金門縣地政局地測字第０九一三九八六號函，現場照片三幀，以及
    扣案被告所有PC200型黃色挖土機一部及海沙八十立方公尺在卷可稽，事證明確
    ，被告犯行堪以認定。至被告前揭辯詞，經查陳世川固到庭證述同意被告自行處
    理海沙，惟陳世川雖為地主，卻非海沙之所有人（見偵查卷第九頁、本院九十二
    年一月十四日訊問筆錄）；被告且經陳世川告知前情（見偵查卷第四頁），被告
    既知海沙非陳世川所有，當不得因陳世川之同意，即自行取賣。復查陳世川所有
    土地及其比鄰土地棄置之海沙多達一千立方公尺，衡情度理，倘為合法採挖者，
    當不致棄放於他人土地而不顧；且查該等土地附近金城鎮水頭塔山出海口遭人不
    法盜採砂石，業經金門縣政府會同金城警察所會勘在案，並有金門縣政府金門縣
    政府（九一）府工字第九一三三九一號函在卷可按，足稽扣案之海沙為國有。被
    告自行取賣，乃屬竊取他人動產之行為，所辯無竊盜行為云云，自不可採。
二、核被告所為係犯刑法第三百二十條第一項竊盜罪。被告前因違反麻醉藥品管理條
    例，經本院判處有期徒刑六年確定，並於八十九年一月三日執行完畢，有台灣高
    等法院被告全國前案紀錄表在卷可按，五年內再犯本案有期徒刑以上之罪，為累
    犯，依法加重其刑。爰審酌被告之犯罪動機、目的、手段、犯罪後之良好態度，
    及因為他人處理事務之機會一時失慮等其他一切情狀，量處如主文所示之刑，併
    諭知易科罰金之折算標準。至扣案之海沙八十立方公尺為犯罪所得，惟非被告所
    有，爰不宣告沒收，併此敘明。
據上論斷，應依刑事訴訟法第二百九十九條第一項前段、刑法第三百二十條第一項、
第四十七條、第四十一條第一項前段、罰金罰鍰提高標準條例第一條前段、第二條，
判判決如主文。
本案經檢察官張世和到庭執行職務
中    華    民    國      九十二        年    二      月    二十五      日
                                  福建金門地方法院刑事庭
                                      法  官  魏玉英
右正本證明與原本無異。
如不服本判決，應於判決送達後十日內，向本院提出上訴狀。
                                      書記官  許永溪
中    華    民    國      九十二        年    二      月    二十五      日
附錄本案論罪科刑法條全文
刑法第三百二十條第一項
意圖為自己或第三人不法之所有，而竊取他人之動產者，為竊盜罪，處五年以下有期
徒刑、拘役或五百元以下罰金。


司法院資訊處製作；財團法人民間司法改革基金會備份。
